臺灣板橋地方法院刑事判決　　　　　　 100年度訴緝字第82號
公　訴　人　臺灣板橋地方法院檢察署檢察官
被　　　告　洪曉雯
上列被告因違反毒品危害防制條例案件，經檢察官提起公訴（96
年度毒偵字第665 號），被告於本院準備程序中就被訴事實為有
罪之陳述，經告知被告簡式審判程序之旨，並聽取當事人之意見
後，本院裁定進行簡式審判程序，判決如下：
    主  文
洪曉雯施用第一級毒品，處有期徒刑捌月，減為有期徒刑肆月，
如易科罰金，以新臺幣壹仟元折算壹日，扣案之海洛因壹包（含
包裝袋，淨重零點零伍公克）沒收銷燬之；又施用第二級毒品，
處有期徒刑肆月，減為有期徒刑貳月，如易科罰金，以新臺幣壹
仟元折算壹日，扣案之甲基安非他命壹包（含包裝袋，淨重零點
零陸公克）沒收銷燬之，分裝勺壹支、吸食器壹組均沒收之。應
執行有期徒刑伍月，如易科罰金，以新臺幣壹仟元折算壹日，扣
案之海洛因壹包（含包裝袋，淨重零點零伍公克）、甲基安非他
命壹包（含包裝袋，淨重零點零陸公克）沒收銷燬之，分裝勺壹
支、吸食器壹組均沒收之。
    事  實
一、洪曉雯前因施用毒品案件，經本院以95年度毒聲字第798 號
    裁定送勒戒處所觀察、勒戒後，認無繼續施用毒品傾向，於
    民國95年10月18日執行完畢釋放出所，並經臺灣板橋地方法
    院檢察署檢察官以95年度毒偵緝字第578 號為不起訴處分確
    定。詎仍不知悔改，於觀察、勒戒執行完畢後5 年內，基於
    施用第二級毒品甲基安非他命之犯意，於96年1 月11日凌晨
    2 時許，在臺北縣三重市（現改制為新北市三重區○○○○
    街289 之1 號「雅格汽車旅館」第115 室內，將甲基安非他
    命放入吸食器燒烤之方式，施用甲基安非他命1 次。復基於
    施用第一級毒品海洛因之犯意，於同日2 時15分許，在上開
    地點，以捲煙方式施用海洛因1 次。嗣於同日凌晨2 時45分
    許（起訴書誤載為2 時45時），為警前往上開處所盤查而當
    場查獲，並扣得上揭施用海洛因及甲基安非他命後所剩餘之
    海洛因1 小包（含包裝袋，淨重0.05公克，起訴書誤載為0.
    06公克）、甲基安非他命1 包（含包裝袋，淨重0.06公克，
    起訴書漏載此扣案物）及其所有供己施用上開甲基安非他命
    所用之分裝勺1 支、吸食器1 組，且經其同意採其尿液送驗
    後，其檢驗報告確呈海洛因代謝物嗎啡及甲基安非他命陽性
    反應，始悉上情。
二、案經新北市政府警察局三重分局移送臺灣板橋地方法院檢察
    署檢察官偵查起訴。
    理  由
一、按除被告所犯為死刑、無期徒刑、最輕本刑為3 年以上有期
    徒刑之罪或高等法院管轄第一審案件者外，於第一次審判期
    日前之準備程序進行中，被告先就被訴事實為有罪之陳述時
    ，審判長得告知被告簡式審判程序之旨，並聽取當事人、代
    理人、辯護人及輔佐人之意見後，裁定進行簡式審判程序，
    刑事訴訟法第273 條之1 第1 項定有明文。經核本件被告洪
    曉雯所犯係死刑、無期徒刑、最輕本刑為3 年以上有期徒刑
    以外之罪，其於準備程序中就被訴事實為有罪之陳述，經法
    官告知簡式審判程序之旨，並聽取公訴人、被告之意見後，
    本院爰依首揭規定，合議裁定由受命法官獨任進行簡式審判
    程序，合先敘明。
二、上揭犯罪事實，業據被告洪曉雯於偵查及本院審理時坦承不
    諱，且其於96年1 月11日所採驗之尿液，經送往臺灣檢驗科
    技股份有限公司先以EIA 酵素免疫分析法初步檢驗，再以GC
    / MS氣相層析質譜儀法確認檢驗，結果均確呈第一級毒品海
    洛因代謝後嗎啡及第二級毒品甲基安非他命之陽性反應，此
    有該公司96年1 月26日報告編號CH/2007/10777 號濫用藥物
    檢驗報告、新北市政府警察局三重分局查獲毒品案件被移送
    者姓名、代碼對照表、新北市政府警察局三重分局搜索扣押
    筆錄、扣押物品目錄表、法務部調查局調科壹字第09623009
    730 號鑑定書在卷足參，復有海洛因1 包（含包裝袋，淨重
    0.05公克）、甲基安非他命1 包（含包裝袋，淨重0.06公克
    ）、分裝勺1 支、吸食器1 組扣案可資佐證，足認被告上揭
    自白核與事實相符，應堪採信。綜上，本件事證明確，被告
    犯行應堪認定，應依法論科。
三、核被告所為，係犯毒品危害防制條例第10條第1 項施用第一
    級毒品罪及同條第2 項施用第二級毒品罪。其於施用前後持
    有第一級毒品海洛因及持有第二級毒品甲基安非他命之低度
    行為，應分別為施用之高度行為所吸收，均不另論罪。又被
    告先後施用第二級毒品及第一級毒品之犯行，犯意各別、行
    為互殊，應予分論併罰。爰審酌被告曾因施用毒品犯行受觀
    察勒戒執行，仍漠視法令禁制而犯本罪，顯未知所戒慎，且
    其自承不敢面對刑責而逃匿，經通緝歸案，不惟無端耗費國
    家、社會資源，尤見仍存畏罪僥倖之心，實應嚴懲，惟衡及
    本件係被告自行到庭歸案，且其施用毒品所生危害，實以自
    戕身心健康為主，對於他人生命、身體、財產等法益，尚無
    明顯而重大之實害，暨其犯罪後坦認犯行之態度、生活狀況
    等一切情狀，就其前開所犯之罪，分別量處如主文所示之刑
    。末查被告犯罪後，中華民國九十六年罪犯減刑條例業經總
    統於96年7 月4 日公布，並自同年月16日起生效施行，核本
    案被告之犯罪時間均係在96年4 月24日以前，且無不得減刑
    之情形（按被告於本案起訴前未曾被通緝，起訴後雖經本院
    於96年12月28日發佈通緝，並於100 年4 月13日緝獲，但因
    發佈通緝日期係在前述減刑條例生效後，自無該條例第5 條
    不得減刑規定之適用），合於該條例所列之減刑要件，爰依
    該條例第2 條第1 項第3款 規定，減其宣告刑2 分之1 ，並
    諭知如易科罰金之折算標準，暨定其應執行之刑，及諭知如
    易科罰金之折算標準，以示懲儆。
四、扣案之海洛因1 包（含包裝袋，淨重0.05公克）、甲基安非
    他命1 包（含包裝袋，淨重0.06公克）分別為第一級、第二
    級毒品，不問屬於犯人與否，均應依毒品危害防制條例第18
    條第1 項前段沒收銷燬之。至扣案之分裝勺1 支、吸食器1
    組，係被告所有、供本件施用甲基安非他命犯行所用之物，
    業據其供承在卷（本院卷第25頁反面），爰依刑法第38條第
    1 項第2 款之規定宣告沒收。
據上論斷，應依刑事訴訟法第273 條之1 第1 項、第299 條第1
項前段，毒品危害防制條例第10條第1 項、第2 項、第18條第1
項前段，刑法第11條前段、第41條第1 項前段、第8 項、第51條
第5 款、第38條第1 項第2 款，中華民國九十六年罪犯減刑條例
第2 條第1 項第3 款、第7 條、第9 條，判決如主文。
中    華    民    國    100    年    5    月    26    日
                  刑事第十六庭      法  官    魏俊明
上列正本證明與原本無異。
如不服本判決，應於判決送達後10日內敘明上訴理由，向本院提
出上訴狀 (應附繕本) ，上訴於臺灣高等法院。其未敘述上訴理
由者，應於上訴期間屆滿後20日內向本院補提理由書「切勿逕送
上級法院」。
                                    書記官    陳香君
中    華    民    國   100    年    5     月    26    日
附錄本案論罪科刑法條全文：
毒品危害防制條例第10條
施用第一級毒品者，處6 月以上5 年以下有期徒刑。
施用第二級毒品者，處3 年以下有期徒刑。